臺灣嘉義地方法院民事裁定  100年度家聲字第184號
聲  請  人  行政院國軍退除役官兵輔導委員會嘉義榮民服務處
法定代理人  高懷興
上列聲請人聲請准予變賣被繼承人胡凱遺產事件，本院裁定如下
：
    主  文
被繼承人胡凱（民國5年12月24日生，身分證統一編號：Ｚ000000
000 號，生前住嘉義縣朴子市菜埔45號）所遺土地貳筆（坐落
嘉義縣朴子市○○段 944地號、地目建、面積190.00平方公尺、
權利範圍10140分之875；嘉義縣朴子市○○段 944-2地號、地目
建、面積73.35平方公尺、權利範圍全部），准予變賣。
聲請程序費用由被繼承人胡凱之遺產負擔。
    理  由
一、按大陸地區人民繼承臺灣地區人民之遺產，應於繼承開始起
    三年內以書面向被繼承人住所地之法院為繼承之表示；逾期
    視為拋棄其繼承權；大陸地區人民繼承本條例施行前已由主
    管機關處理，且在臺灣地區無繼承人之現役軍人或退除役官
    兵遺產者，前項繼承表示之期間為 4年；繼承在本條例施行
    前開始者，前 2項期間自本條例施行之日起算；次按本條例
    於民國85年 9月18日修正生效前，大陸地區人民未於第66條
    所定期限內完成繼承之第1項及第2項遺產，由主管機關逕行
    捐助設置財團法人榮民榮眷基金會，不受第67條第 1項歸屬
    國庫規定之限制，臺灣地區與大陸地區人民關係條例第66條
    及第68條第 4項分別定有明文。次按亡故退除役官兵遺產，
    除設籍於行政院國軍退除役官兵輔導委員會（以下簡稱輔導
    會）所屬安養機構者，由該安養機構為遺產管理人外；餘由
    設籍地輔導會所屬之退除役官兵服務機構為遺產管理人；遺
    產管理人為清償債權、交付遺贈物或移交遺產給大陸地區繼
    承人，有變賣遺產之必要者，應聲請法院許可後辦理，退除
    役官兵死亡無人繼承遺產管理辦法第4條、第8條之1第1項亦
    有明文規定。
二、聲請意旨略以：聲請人為被繼承人胡凱之遺產管理人，前聲
    請鈞院以89年度家催字第99號民事裁定准予公示催告，該被
    繼承人大陸地區以外之繼承人、債權人及受遺贈人，於公示
    催告最後登載新聞紙之日起1年2月內，承認繼承、報明債權
    及願受遺贈與否之聲明，聲請人已將公告內容登載於89年 9
    月25日之台灣新聞報第B8版，上開公告期限已經屆滿。被繼
    承人胡凱已於61年 7月27日亡故，為在台單身亡故榮民，且
    在台灣並無繼承人，其所遺留之財產依法應捐贈財團法人榮
    民榮眷基金會，為交付被繼承人胡凱依法捐贈榮民榮眷基金
    會之不動產，及接受榮民榮眷基金會96年 9月12日（96）榮
    基字第0423號書函之委託標售，爰依臺灣地區與大陸地區人
    民關係條例第68條規定，聲請准予變賣被繼承人胡凱所遺上
    開不動產，俾將標售之價款依規定交付遺贈等語。
三、經查，聲請人主張之前揭事實，業據提出除戶戶籍謄本、本
    院89年度家催字第99號民事裁定、確定證明、土地登記謄本
    、財團法人榮民榮眷基金會96年9月12日（96）榮基字第042
    3號書函、遺產收支查詢作業明細表各1份等影本等件為證，
    經核閱無誤，且被繼承人胡凱亦無大陸地區人民之繼承人向
    本院聲明繼承乙情，有本院民事紀錄科查詢表 1份附卷可稽
    ，堪信聲請人之主張為真實。從而，聲請人依前揭規定，聲
    請准予變賣被繼承人胡凱所遺上開不動產，為有理由，應予
    准許。
四、爰依非訟事件法第21條第1項前段、第157條之規定，裁定如
    主文。
中    華    民    國   100    年    11    月    28    日
                  家事法庭法  官  林中如
以上正本係照原本作成。
如對本裁定抗告，須於裁定送達後10日之不變期間內，向本院提
出抗告狀，並繳納抗告費新臺幣1,000元。
中    華    民    國   100    年    11    月    28    日
                          書記官  陳慶昀